臺灣新竹地方法院刑事判決　　　　　　　 96年度訴字第420號
公　訴　人　臺灣新竹地方法院檢察署檢察官
被　　　告　丙○○
指定辯護人　本院公設辯護人乙○○
上列被告因違反槍砲彈藥刀械管制條例案件，經檢察官提起公訴
（九十六年度偵字第二七七三號），本院判決如下：
    主  文
丙○○未經許可，製造可發射子彈具有殺傷力之改造手槍，累犯
，處有期徒刑年，併科罰金新臺幣拾萬元，罰金如易服勞役，
以新臺幣壹仟元折算壹日，減為有期徒刑壹年陸月，併科罰金新
臺幣伍萬元，罰金如易服勞役，以新臺幣壹仟元折算壹日，扣案
之改造手槍壹枝（含彈匣壹個，槍枝管制編號00000000
00），沒收；又未經許可，製造子彈，累犯，處有期徒刑柒月
，併科罰金新臺幣肆萬元，罰金如易服勞役，以新臺幣壹仟元折
算壹日。應執行有期徒刑壹年拾月，併科罰金新臺幣柒萬元，罰
金如易服勞役，以新臺幣壹仟元折算壹日，扣案之改造手槍壹枝
（含彈匣壹個，槍枝管制編號0000000000），沒收。
    事  實
一、丙○○曾於民國八十九年間因竊盜案件，經臺灣苗栗地方法
    院以八十九年度易字第三七二號判決判處有期徒刑八月確定
    ，自九十年十二月二十四日入監執行，於九十一年八月十五
    日縮短刑期執行完畢。
二、丙○○明知具有殺傷力之各式槍枝與子彈，屬於槍砲彈藥刀
    械管制條例管制之物品，未經中央主管機關之許可不得製造
    ，因對於具殺傷力槍枝與子彈產生好奇，未經許可，基於製
    造具有殺傷力改造手槍之犯意，於九十六年二月間某日，先
    在新竹市「幻象模型店」內，以新臺幣（下同）六千五百元
    之價格，購買不具殺傷力之仿BERETTA廠84型半自動手槍製
    造之玩具手槍一枝（含彈匣一個）、鐵製撞針座一個，復在
    臺中市干城車站後方跳蚤市場某攤位，以六、七千元之價格
    ，購得土造金屬槍管一枝，旋於購得槍管後約一星期左右，
    在其位於新竹縣新埔鎮○○路一一一號住處房間內，徒手分
    解上開玩具手槍後，換裝購得之土造金屬槍管及鐵製撞針座
    ，並以其所有之螺絲起子拆卸螺絲，將玩具手槍原槍柄換裝
    成木質槍柄之方式，製造成可擊發適用子彈，具有殺傷力之
    改造手槍（含彈匣一個，槍枝管制編號000000000
    0）。其為使上開改造手槍搭配適用之子彈，乃另行起意，
    基於製造子彈之犯意，於同年四月二十五日某時，徒手拆解
    其自上開「幻象模型店」購得具直徑9±0.5MM金屬彈頭之模
    型彈後，持其所有之鐵釘對準模型彈彈殼內之隔板，以其所
    有之鐵鎚敲打鐵釘之方式，將隔板鑽一小洞，接著在彈殼內
    填入沖天炮火藥，再將一般玩具火藥所用之底火放在子彈底
    部，重新組合子彈之方式，製造土造子彈十顆，並試射其中
    因動能不足而不具殺傷力之土造子彈一顆，然其製造子彈之
    技術不良，所餘子彈九顆僅其中一顆子彈具有殺傷力，其餘
    子彈亦因動能不足而不具殺傷力。嗣其於同年月二十六日下
    午四時許，攜帶上開改造手槍與土造子彈準備至山區○○○
    路途中臨時轉往新竹縣竹東鎮○○街三九號公寓五樓拜訪朋
    友未果，卻在該址頂樓樓梯間雜物堆內撿到槍管內含阻鐵而
    不具殺傷力之玩具手槍一枝及不具底火與火藥而無殺傷力之
    子彈十顆，乃快步下樓準備離開，適警員甲○○等人為查緝
    呂政道違反毒品危害防制條例案件，攜帶本院核發之搜索票
    準備前往該址公寓五樓呂政道住處搜索時，在公寓門口遇到
    剛好下樓之丙○○，甲○○等人因見丙○○神情緊張且行跡
    可疑，將其攔下出示證件表明警察身分後對其盤查，丙○○
    見無可抵賴，於有偵查權之機關或公務員尚不知其製造槍枝
    與子彈犯行前，主動出示身上全部之槍彈供警方查扣，並向
    警員自首其製造槍枝與子彈之犯行而自願接受裁判，警方因
    而查獲上情。
三、案經新竹市警察局第三分局報請臺灣新竹地方法院檢察署檢
    察官偵查起訴。
    理  由
一、認定犯罪事實所憑之證據及認定之理由：
　　上述事實，業經被告丙○○於警詢、偵查中及本院審理時坦
    白承認，核與證人即本件查獲警員甲○○於本院審理時證述
    查獲被告之情節大致相符，並有警方查獲被告後拍攝之相片
    三張及扣案之改造手槍一枝（含彈匣一個，槍枝管制編號0
    000000000）、土造子彈九顆可資佐證。而上開扣
    案之槍、彈經送請內政部警政署刑事警察局鑑定結果認：（
    一）送鑑改造手槍一枝（槍枝管制編號000000000
    0），係由仿ＢＥＲＥＴＴＡ廠８４型半自動手槍製造之槍
    枝，換裝土造金屬槍管而成，擊發功能正常，可供擊發適用
    子彈，研判具殺傷力。（二）送鑑改造子彈九顆，認均係土
    造子彈，具直徑9±0.5MM金屬彈頭，經試射一顆可擊發，認
    具殺傷力；八顆雖可擊發，惟發射動能不足，認不具殺傷力
    。有該局九十六年六月六日刑鑑字第○九六○○六九五一一
    號槍彈鑑定書一份在卷可證，足見被告之自白與事實相符，
    可以採信，事證明確，被告製造上開具殺傷力改造手槍與子
    彈之犯行應可認定。
二、論罪與科刑：
(一)罪名─
　　核被告所為，係犯槍砲彈藥刀械管制條例第八條第一項之未
    經許可製造可發射子彈具有殺傷力之改造手槍罪及同條例第
    十二條第一項之未經許可製造子彈罪。
(二)累犯─
    被告曾於八十九年間因竊盜案件，經臺灣苗栗地方法院以八
    十九年度易字第三七二號判決判處有期徒刑八月確定，自九
    十年十二月二十四日入監執行，於九十一年八月十五日縮短
    刑期執行完畢，有臺灣新竹地方法院檢察署刑案資料查註紀
    錄表及臺灣高等法院被告全國前案紀錄表各一份在卷可佐，
    其於受徒刑之執行完畢後，五年以內再故意犯有期徒刑以上
    刑之上開二罪，均應依刑法第四十七條第一項之規定，加重
    其刑。
(三)數罪併罰─
    被告所犯上開二罪，犯意各別，行為不同，應予分別論罪，
    合併處罰。
(四)自首減輕─
    被告為警查獲後，自白製造槍枝與子彈之犯行而自願接受裁
    判一節，業經被告於本院審理時供明在卷，核與證人即查獲
    本案之警員甲○○於本院審理時證述之情節大致相符，其對
    於未發覺之上開二罪自首而接受裁判，符合刑法第六十二條
    前段之規定，爰就其上開犯行均予以減輕其刑。
(五)刑之加減順序─
    被告所犯上開二罪之刑有加重及減輕之事由，應先加後減之
    。
(六)科刑─
    爰審酌被告曾有竊盜前科之素行、製造具殺傷力槍枝與子彈
    滿足其好奇心之犯罪動機與目的、僅製造槍枝一枝與子彈十
    顆，數量不多且未持之犯罪、所為有危害社會治安與人民生
    命財產安全之虞及坦認犯行之犯罪後態度等一切情狀，爰就
    製造具殺傷力改造手槍部分，量處有期徒刑三年，併科罰金
    十萬元；製造具殺傷力子彈部分，量處有期徒刑七月，併科
    罰金四萬元，罰金部分並均諭知如易服勞役之折算標準。
(七)減刑─
    按中華民國九十六年罪犯減刑條例業於九十六年七月四日公
    布，於同年七月十六日施行。而犯罪在中華民國九十六年四
    月二十四日以前者，除另有規定外，有期徒刑或罰金，減其
    刑期或金額二分之一；對於不予減刑而未發覺之罪，於本條
    例施行前至施行之日起三個月內自首而受裁判者，依第二條
    第一項規定予以減刑；中華民國九十六年罪犯減刑條例第二
    條第一項第三款、第六條分別定有明文。本件被告於九十六
    年四月二十六日為警查獲後，自首製造改造手槍之犯行，已
    如上述，其製造槍枝犯行部分係於上開減刑條例施行前自首
    而接受裁判，合於上開減刑條例第六條之減刑條件，所宣告
    有期徒刑三年，併科罰金十萬元之刑，應減為有期徒刑一年
    六月，併科罰金五萬元。
(八)數罪併罰之方法─
    被告所犯上開二罪量處之刑期，應依刑法第五十一條第五款
    及第七款之規定，定其應執行刑。
(九)沒收─
    扣案之改造手槍一枝（含彈匣一個，槍枝管制編號0000
    000000），為違禁物，應依刑法第三十八條第一項第
    一款之規定，宣告沒收。另扣案之土造子彈九顆，其中具殺
    傷力之子彈一顆，已於鑑驗時試射完畢而不具殺傷力，其餘
    八顆，均不具殺傷力，已如上述，爰不併予宣告沒收。至被
    告持以製造改造手槍及子彈所用之鐵鎚、鐵釘及螺絲起子等
    物均未扣案，亦無證據證明現尚存在，為避免執行困難，亦
    不併予宣告沒收。
三、適用之法律：
(一)刑事訴訟法第二百九十九條第一項前段。
(二)槍砲彈藥刀械管制條例第八條第一項、第十二條第一項，刑
    法第十一條前段、第四十七條第一項、第四十二條第三項、
    第六十二條前段、第三十八條第一項第一款、第五十一條第
    五款、第七款，中華民國九十六年罪犯減刑條例第二條第一
    項第三款、第六條、第七條，判決如主文。
本案經檢察官林佳穎到庭執行職務
中　　華　　民　　國　九十六　年　　八　 月　 二十四  日
                  刑事第六庭　審判長法　官  遲中慧
                                    法  官  魏瑞紅
                                    法  官  林昌義
以上正本證明與原本無異。
如不服本判決應於收受本判決後十日內向本院提出上訴書狀，其
未敘述上訴理由者，並得於提起上訴後十日內向本院補提理由書
狀( 均須按他造當事人之人數附繕本 )「切勿逕送上級法院」。
中　　華　　民　　國　　96　　年　　8 　　月　　24　　日
                                    書記官  劉怡芳
附錄本案論罪科刑法條全文：
槍砲彈藥刀械管制條例第八條第一項
未經許可，製造、販賣或運輸鋼筆槍、瓦斯槍、麻醉槍、獵槍、
空氣槍或第四條第一項第一款所定其他可發射金屬或子彈具有殺
傷力之各式槍砲者，處無期徒刑或五年以上有期徒刑，併科新臺
幣一千萬元以下罰金。
槍砲彈藥刀械管制條例第十二條第一項
未經許可，製造、販賣或運輸子彈者，處一年以上七年以下有期
徒刑，併科新臺幣五百萬元以下罰金。
